【裁判字號】    98,審訴,63
【裁判日期】    980313
【裁判案由】    毒品危害防制條例
【裁判全文】
臺灣桃園地方法院刑事判決              98年度審訴字第63號
公  訴  人  臺灣桃園地方法院檢察署檢察官
被      告  甲○○
上列被告因毒品危害防制條例案件，經檢察官提起公訴（97年度
毒偵字第4817號），被告於準備程序進行中為有罪陳述，經本院
合議庭裁定由受命法官獨任進行簡式審判程序，判決如下：
    主  文
甲○○施用第一級毒品，累犯，處有期徒刑壹年。
    事  實
一、甲○○前於民國89年間因施用毒品案件，經臺灣臺北地方法
    院以88年度毒聲字第2963號裁定送觀察、勒戒後，認有繼續
    施用毒品之傾向，復經臺灣臺北地方法院以89年度毒聲字第
    77號裁定令入戒治處所施以強制戒治，嗣經臺灣臺北地方法
    院以89年度毒聲字第1994號裁定停止戒治，於89年9 月2 日
    釋放出所，所餘戒治期間付保護管束，於90年1 月20日保護
    管束期滿執行完畢，並經臺灣臺北地方法院檢察署檢察官以
    90年度戒毒偵字第35號為不起訴處分確定；又於前揭強制戒
    治期滿執行完畢五年內即94年1 月間，因施用毒品案件，經
    本院以94年度訴字第989 號判決判處有期徒刑7 月、3 月，
    應執行有期徒刑8 月確定；再於94年7 月間因施用毒品案件
    ，經本院以94年度訴字第2524號判決判處有期徒刑1 年、6
    月，應執行有期徒刑1 年4 月確定，嗣經本院以96年度聲減
    字第24號裁定減刑為6 月及3 月，應執行有期徒刑7 月確定
    ，上開有期徒刑8 月及7 月接續執行，於94年12月30日入監
    執行，並於96年7 月11日縮短刑期假釋付保護管束出監，於
    96 年7月16日保護管束期滿執行完畢。詎其仍未戒除毒癮，
    復基於施用第一級毒品之犯意，於97年6 月4 日前二、三日
    某時，在臺北市○○區○○路3 段74巷64號1 樓之處所內，
    以抽香煙方式施用第一級毒品海洛因1 次。嗣於97年6 月4
    日上午11時30分許，為警在上開地點執行搜索時查獲，經其
    同意採尿送驗後，始悉上情。
二、案經臺北市政府警察局內湖分局移送臺灣士林地方法院檢察
    署檢察官呈請臺灣高等法院檢察署檢察長令轉臺灣桃園地方
    法院檢察署檢察官偵查起訴。
    理  由
一、本件被告所犯係死刑、無期徒刑、最輕本刑為三年以上有期
    徒刑以外之罪，其於準備程序中就被訴事實為有罪之陳述，
    經法官告知簡式審判程序之旨，並聽取公訴人、被告之意見
    後，本院認為適宜由受命法官獨任進行簡式審判程序，合先
    敘明。
二、上開犯罪事實，業據被告甲○○於本院審理時坦承不諱，而
    被告為警查獲所採尿液經送驗，確呈鴉片類陽性反應，有臺
    灣尖端先進生技醫藥股份有限公司出具之濫用藥物檢驗報告
    及臺北市政府警察局偵辦毒品案件尿液檢體委驗單各1 份附
    卷可參，足認被告之任意性自白與事實相符，堪予採信。
    本件事證明確，被告犯行堪以認定，應予論罪科刑。
三、按毒品危害防制條例於92年7 月9 日修正公布，自93年1 月
    9 日施行，而依修正後之規定，僅限於「初犯」及「5 年後
    再犯」2 種情形，始應先經觀察、勒戒或強制戒治程序。倘
    被告於5 年內已再犯，經依法追訴處罰，縱其第3 次（或第
    3 次以上）再度施用毒品之時間，在初犯經觀察、勒戒或強
    制戒治執行完畢釋放5 年以後，已不合於「5 年後再犯」之
    規定，且因已於「5 年內再犯」，顯見其再犯率甚高，原實
    施觀察、勒戒或強制戒治，已無法收其實效，即應依該條例
    第10條處罰；又所謂5 年戒斷期間之計算，係指相鄰之前後
    2 次施用毒品時間之間隔而言，非可飛躍自初次起算其5 年
    期間（最高法院95年度第7 次刑事庭會議決議、最高法院95
    年台非字第65號判決參照）。查被告甲○○於90年1 月20日
    強制戒治期滿執行完畢五年內即94年1 月間，因施用毒品案
    件，經本院以94年度訴字第989 號判決判處有期徒刑7 月、
    3 月，應執行有期徒刑8 月確定，此有臺灣高等法院被告前
    案紀錄表在卷足憑。依上開說明，本件被告前經觀察、勒戒
    與強制戒治執行完畢後，於5 年內已再犯施用毒品罪，且經
    依法追訴處罰，本件施用毒品之時間，固在其經觀察、勒戒
    與強制戒治執行完畢釋放5 年以後，惟已不合於「5 年後再
    犯」之規定，係3 犯以上，檢察官予以起訴，即無不合，自
    應依法追訴。
四、核被告所為，係犯毒品危害防制條例第10條第1 項施用第一
    級毒品罪。被告持有第一級毒品海洛因後進而施用，其持有
    之低度行為應被其施用之高度行為所吸收，不另論罪。末查
    ，被告有事實欄所載之科刑及執行紀錄，有臺灣高等法院被
    告前案紀錄表附卷可稽，其於有期徒刑執行完畢後5 年內，
    故意再犯本件有期徒刑以上之罪，為累犯，應依法加重其刑
    。爰審酌被告施用毒品再犯率甚高，原實施觀察勒戒或強制
    戒治，已無法收其實效，於本件復另行施用第一級毒品，顯
    見其意志不堅，其施用毒品足以導致精神障礙、性格異常，
    甚至造成生命危險，戕害一己之身體健康，惟念其犯後尚能
    坦承犯行等一切情狀，量處如主文所示之刑。
據上論斷，應依刑事訴訟法第273 條之1 第1 項、第299 條第 1
項前段，毒品危害防制條例第10條第1 項，刑法第11條、第47條
第1 項，判決如主文。
本案經檢察官顏世翠到庭執行職務。
中    華    民    國    98    年    3     月    13    日
                    刑事庭  法  官  林孟宜
以上正本證明與原本無異。
如不服本判決，應於判決送達後10日內向本院提出上訴狀（應附
繕本），其未敘述上訴理由者，應於上訴期間屆滿後20日內補提
理由書狀於本院，上訴於臺灣高等法院。
                            書記官  洪明媚
中    華    民    國    97    年    3     月    13    日
附錄本案論罪科刑法條：
毒品危害防制條例第10條規定：
施用第一級毒品者，處6 月以上5 年以下有期徒刑。
施用第二級毒品者，處3 年以下有期徒刑。


司法院資訊處製作；財團法人民間司法改革基金會備份。
